# 债务重组中以修改其他方式进行会计处理的相关问题

提问人：古古不咕 时间：2023-08-07 11:31:18
请问在债务重组中选择以修改其他条款方式进行处理，在计算判断是否构成实质性修改时，对于原债务的金额应该按免除前债务的金额计算还是按免除债务后的剩余债务计算？

回答人：chenyiwei
应首先对免除债务的影响进行会计处理，然后再进行修改债务条件的处理。因此，在计算判断是否构成实质性修改时，对于原债务的金额应该按免除后债务的金额计算。